【裁判字號】    98,交聲,2265
【裁判日期】    980911
【裁判案由】    聲明異議
【裁判全文】
臺灣高雄地方法院交通事件裁定        98年度交聲字第2265號
原處分機關  高雄市政府交通局
異  議  人
即受處分人  甲  ○
上列受處分人因違反道路交通管理處罰條例案件，對於高雄市政
府交通局民國98年7 月13日所為之裁決處分（原處分案號：高市
交裁字第裁32GE0000000 號），聲明異議，本院裁定如下：
    主  文
本件管轄錯誤，移送臺灣臺中地方法院。
    理  由
一、按法院受理有關交通事件，準用刑事訴訟法之規定；聲明異
    議案件之處理，除準用刑事訴訟法有關規定外，依本辦法之
    規定處理之。道路交通管理處罰條例第89條前段及道路交通
    案件處理辦法第4 條所明定。又案件由犯罪地或被告之住所
    、居所或所在地之法院管轄，無管轄權之案件，應諭知管轄
    錯誤之判決，並同時諭知移送於管轄法院，刑事訴訟法第 5
    條第1 項、第304 條亦分別定有明文。是關於聲明異議案件
    之管轄事項，上開辦法既無特別規定，自應準用刑事訴訟法
    第5 條第1 項關於管轄之規定，亦即由受處分人之違規行為
    地或聲明異議案件繫屬於法院時其住所、居所或所在地之法
    院管轄（司法院第二廳民國74年7 月17日（七四）廳刑一字
    第550 號函內容參照）。
二、經查本件異議人即受處分人甲○辯稱，其通訊地及戶籍地均
    在臺中市○○○街127 號7 樓之1 ，不在高雄市等語，業據
    本院依職權調取異議人之個人戶籍資料、個人基本資料後查
    核屬實。而原處分機關認定受處分人違反道路交通管理處罰
    條例第21條第1 項第2 款「領有機器腳踏車駕駛執照，駕駛
    小型車」及第53條第1 項「汽車駕駛人，行經有燈光號誌管
    制之交岔路口闖紅燈」等規定之行為地，係在臺中市○○○
    路與中美街之交岔路口，此有高雄市政府交通局98年7 月13
    日高市交裁字第裁32GE0000000 號違反道路交通管理事件裁
    決書、臺中市警察局98年4 月30日中市警交字第 GE0000000
    號舉發違反道路交通管理事件通知單及臺中市警察局第一分
    局98年6 月2 日中分一交字第0980016164號函（以上均影本
    ）附卷足憑。是受處分人其住所地、居所地及其違規行為地
    均不在本院轄區，本院就本件並無管轄權，核諸前開說明，
    爰依法諭知管轄錯誤，並移送於有管轄權之臺灣臺中地方法
    院。
三、據上論斷，應依道路交通管理處罰條例第89條前段，刑事訴
    訟法第304 條之規定，裁定如主文。
中    華    民    國    98    年    9     月    11    日
                  交通法庭  法  官  張凱鑫
以上正本證明與原本無異。
如不服本裁定應於送達後5日內向本院提出抗告狀。
中    華    民    國    98    年    9     月    11    日
                                書記官  董明惠


司法院資訊處製作；財團法人民間司法改革基金會備份。
